高雄高等行政法院簡易判決
　　　　　　　　　　　　　九十四年度簡字第一八八號
原　　　告　甲○○
被　　　告　臺灣屏東地方法院檢察署
代　表　人　蔡瑞宗檢察長
上列當事人間因補助費事件，原告不服公務人員保障暨培訓委員
會中華民國九十四年四月十二日九四公審決字第００五０號復審
決定，提起行政訴訟。本院判決如下：
    主  文
原告之訴駁回。
訴訟費用由原告負擔。
    事實及理由
一、緣原告係被告所屬檢察官，以民國（下同）九十三年十二月
    二十九日申請書，向被告申請核發九十三年度休假補助費，
    經被告以九十四年一月六日屏檢昇人字第０九四０五００三
    五四號函否准原告之申請，原告不服，提起復審，經遭決定
    駁回，遂提起本件行政訴訟。
二、原告起訴主張略謂：（一）按「人民之生存權、工作權及財
    產權，應予保障。」、又「以上各條列舉之自由權利，除為
    防止妨礙他人自由、避免緊急危難、維持社會秩序，或增進
    公共利益所必要者外，不得以法律限制之。」憲法第十五條
    、第二十三條分別定有明文，合先敘明。公務員休假旅遊補
    助款制度，其前身乃係公務員不休假加班費制度，以往公務
    員請領公務員不休假加班費或休假旅遊補助款，單純由公務
    員向服務機關申請，並無任何不當，亦未見有何違法之議，
    詎自九十二年一月一日起，人事行政主管機關竟要求公務員
    應向民營銀行申請信用卡（即俗稱國民旅遊卡），始得請領
    休假旅遊補助款。而此項涉及公務員權利之要求，並無任何
    法律或法律授權之命令之根據。經查：公務員向國家請領休
    假旅遊補助款，乃係公務員與國家間之公法上債權債務關係
    ，法律關係僅存在公務員與國家之間，茲人事行政主管機關
    竟要求，公務員如欲向國家請領休假旅遊補助款，尚須自行
    向第三人之私人銀行簽訂信用卡契約，由公務員向第三人之
    私人銀行提出要約，經第三人私人銀行同意後，發給俗稱國
    民旅遊卡之信用卡，始得據以刷卡，請領休假旅遊補助款，
    形成公務員請領休假旅遊補助款之法律關係，變成國家與公
    務員及私人銀行間之三面關係，職是，人事行政主管機關究
    竟根據何項法律規定或法理基礎要求公務員向第三人私人銀
    行提出要約請領國民旅遊信用卡？詳言之，公務員向國家請
    求給付休假旅遊補助款，本係單純之國家與公務員間之公法
    上債權債務關係，本不涉及第三人之權利義務關係，倘國家
    無處理能力，欲藉由第三人之協助，核發休假旅遊補助款，
    自屬國家與第三人間之問題，應由國家與第三人自行依約解
    決，與公務員無涉；如同現行核發健保卡制度，持卡人與國
    家之權利義務關係，僅存在持卡人與國家之間，持卡人不須
    另向第三人簽約要求同意給付健保卡。茲人事行政主管機關
    竟片面要求公務員須另向第三人提出簽訂信用卡之要約行為
    ，准否尚繫於第三人之同意，形同國家強迫公務員與第三人
    簽訂契約。原告誠不知人事行政主管機關根據何項法律規定
    或法理基礎，可以國家之管理機關之地位，要求公務員與第
    三人訂定私人契約？（二）「行政行為應受法律及一般法律
    原則之拘束。」、「行政行為，應依下列原則為之︰一、採
    取之方法應有助於目的之達成。二、有多種同樣能達成目的
    之方法時，應選擇對人民權益損害最少者。三、採取之方法
    所造成之損害不得與欲達成目的之利益顯失均衡。」行政程
    序法第四條、第七條分別定有明文。又「逾越權限或濫用權
    力之行政處分，以違法論；及行政機關依裁量權所為之行政
    處分，以其作為或不作為逾越權限或濫用權力者，行政法院
    得予撤銷，行政訴訟法第四條第二項及第二百零一條分別定
    有明文。所謂逾越權限者，係指違背行政程序法第十條行政
    裁量界限，超越法令授權範圍，不符合法規授權目的而言。
    而基於相同原因事實作成之行政處分，若有意作不公平之差
    別待遇，致損及特定當事人之權益者，即有權力濫用之違法
    ，本院八十一年判字第一００六號著有判例。換言之，所謂
    濫用權力者，係指行政處分違背行政程序法第四條一般法律
    原則而言。」最高行政法院九十二年度判字第一四二六號亦
    著有判決可參。本件原行政處分駁回之依據，查係「休假改
    進措施」乙種，究竟該「休假改進措施」之法律地位為何？
    充其量不過人事行政主管機關之政策宣示，究尚未形成國家
    法律或法律授權之命令，而人事行政主管機關竟可以根據前
    開政策宣示，限制公務員向國家請領休假旅遊補助款，亦可
    以要求公務員必須與第三人簽訂私人契約，洵屬濫用公權力
    ，不僅違反行政程序法之不當禁止聯結原則與比例原則，且
    與前開憲法保障人民財產權之規定有所牴觸。（三）茲復審
    決定駁回之理由再援引司法院釋字第四四三號解釋理由書，
    略謂：憲法所定人民之自由及權利範圍甚廣，凡不妨害社會
    秩序公共利益者，均受保障。惟並非一切自由及權利均無分
    軒輊受憲法毫無差別之保障。至何種事項應以法律直接規範
    或得委由命令予以規定，與所謂規範密度有關，應視規範對
    象、內容或法益本身及其所受限制之輕重而容許合理之差異
    。若僅屬與執行法律之細節性、技術性次要事項，則得由主
    管機關發布命令為必要之規範，雖因而對人民產生不便或輕
    微影響，尚非憲法所不許。又關於給付行政措施，其受法律
    規範之密度，自較限制人民權益者寬鬆云云，認為上開「行
    政院及所屬各機關公務人員休假改進措施」屬於合憲之技術
    規範乙節，洵屬濫用大法官會議解釋，茲駁斥如后：1.按司
    法院釋字第四四三號解釋係針對行政院發布之徵兵規則，認
    為行政院委由內政部訂定役男出境處理辦法，欠缺法律授權
    之依據，該辦法第八條規定限制役男出境事由，與憲法第十
    條規定人民有居住及遷徙之自由意旨不符，應自解釋公布日
    起至遲於屆滿六個月時，失其效力。從其解釋意旨，亦已明
    示：縱使依據行政院發布之行政命令，欠缺法律授權之依據
    ，而有牴觸憲法之規定者，亦應失其效力，此觀同號解釋理
    由書謂：「諸如剝奪人民生命或限制人民身體自由者，必須
    遵守罪刑法定主義，以制定法律之方式為之；涉及人民其他
    自由權利之限制者，亦應由法律加以規定，如以法律授權主
    管機關發布命令為補充規定時，其授權應符合具體明確之原
    則」（原復審決定書，將本段理由略去，不知係有意省略，
    或疏而未見），綜觀上述解釋理由書全文，毫無排除給付行
    政規範得限制人民自由權利之情事，乃原復審決定竟如此曲
    解，殊屬違誤。2.其次，對照司法院釋字第五四二號解釋文
    ，明示：「行政機關訂定之行政命令，其屬給付性之行政措
    施具授與人民利益之效果者，亦應受相關憲法原則，尤其是
    平等原則之拘束。」益徵行政機關不得假藉「給付行政」為
    由，違反憲法所保障人民自由權利之各項原則規定。而上述
    改進措施違反下列平等原則：（1）部分公務員必須申請國
    民旅遊卡始能請領國民旅遊補助款，而部分公務員卻不必申
    請國民旅遊卡，即可檢據請領國民旅遊補助款。（2）在公
    務員消費對象上，同是合法經營之商業行號，部分商號可以
    消費，而部分商號卻不可以消費。（3）同屬銀行合法發行
    之信用卡，卻一定須持有被告指定銀行發行之信用卡，始可
    消費，而持有其他銀行發行之信用卡卻不可以消費。（四）
    本案主管機關雖聲稱：公務員不用支付任何費用即可獲得發
    卡銀行交付國民旅遊卡云云，然而，實際上，原告交付發卡
    銀行製卡必備之資料後，發卡銀行卻拒絕交付原告國民旅遊
    卡，因此，主管機關所謂公務員不用支付任何費用云云，其
    實形同出售公務員個人之人事資料，讓發卡銀行獲得商業利
    益，以抵銷主管機關應負擔之發卡費用，從而主管機關所稱
    公務員不用支付任何費用云者，洵屬欺瞞公務人員。既然主
    管機關以出售公務員之人事資料，換取製卡銀行代替主管機
    關製發國民旅遊卡，則主管機關係根據何項法律規定要求公
    務員必須同意提供人事資料，以換取發卡銀行核發國民旅遊
    卡，作為支領旅遊補助款之負擔條件？由於主管機關濫權要
    求公務員請領國民旅遊補助款，必須先向私人銀行申請國民
    旅遊卡結果，造成社會上公務員人事資料外洩情事，時有所
    聞，不僅公務員個人之隱私權遭受損害，而且，造成社會上
    詐騙案件橫行，影響社會治安，甚而危害國家安全。乃訴請
    先位聲明求為判決：一、復審決定及原處分關於駁回原告申
    請給付國民旅遊補助款之決定及處分均撤銷。二、被告對於
    原告九十三年十二月二十九日申請給付休假補助款事件，應
    作成准予核發之行政處分。備位聲明求為判決：一、復審決
    定及原處分關於駁回原告申請給付國民旅遊補助款之決定及
    處分均撤銷。二、被告應給付原告九十三年休假旅遊補助費
    新台幣（下同）一萬四千二百八十五元及自九十三年十二月
    二十九日起按年息百分之五計算之利息云云。被告答辯意旨
    略謂：（一）行政院及所屬各機關公務人員休假改進措施第
    五點第一項第一款規定：「週一至週五休假期間，以國民旅
    遊卡前往．．，全年最高以補助新台幣一萬六千元為限．．
    ．；未以上述持用國民旅遊卡方式刷卡消費者，不予補助。
    」經查法務部九十三年三月九日法人決字第０九三００一０
    ０五四號函轉行政院人事行政局九十三年三月三日局考字第
    ０九三００五三０二號函轉行政院經濟建設委員會九十三年
    二月十三日人力字第九三００００七八二號函略以：「．．
    ．二、本案持卡人甲○○先生因不提供身分證字號、出生日
    期等個人資料，致銀行以其申請書資料不齊全無法核發國民
    旅遊卡。考量其未完成申請休假旅遊補助之前置程序（申請
    國民旅遊卡），且『行政院及所屬各機關公務人員休假改進
    措施』第五點第一項第一款明文規定．．．未持國民旅遊卡
    方式刷卡消費者不予補助。』因此建議依上揭規定辦理。並
    奉法務部前揭函說明三略示以：「何檢察官因不願提供身分
    證字號．．．，其係未完成申請休假旅遊補之前置程序（申
    請國民旅遊卡），致無法使用國民旅遊卡刷卡消費，則不予
    休假補助費，本案仍請依上開規定辦理。」（二）原告於九
    十三年度請休假前往台中、台東等地旅遊時，未持用國民旅
    遊卡刷卡消費，依上開行政院人事行政局函轉行政院經濟建
    設委員會函釋，不予核發休假補助費。至原告於行政訴訟起
    訴狀所提「人事行政主管機關竟根據何項法律規定或法理基
    礎要求公務員向第三人私人銀行提出要約請領國民旅遊信用
    卡？」等語，揆之本項國民旅遊卡業務為國家政策，被告僅
    係配合國家政策及規定辦理，純屬執行單位，至公務員必須
    與第三人簽約方得請領國民旅遊卡之法令依據及其法理基礎
    ，則非被告職掌範圍。又關於原告前因九十二年休假補助費
    事件提起行政訴訟案，業由鈞院以九十三年度簡字第００三
    五七號審理，請調閱相關資料。並聲明求為判決駁回原告之
    訴等語。
三、按「公務人員符合第七條休假規定者，除業務性質特殊之機
    關外，每年至少應休假十四日，未達休假十四日資格者，應
    全部休畢。休假並得酌予發給休假補助。確因公務或業務需
    要經機關長官核准無法休假時，酌予獎勵。每次休假，應至
    少半日。」、「第一項休假補助之最高標準，由行政院人事
    行政局會商銓敘部定之。」公務人員請假規則第十條第一項
    、第四項亦規定明確。復按「為鼓勵公務人員利用休假從事
    正當休閒旅遊活動，振興觀光旅遊產業，帶動就業風潮，各
    機關對於所屬公務人員請國內休假者，應按下列方式核發休
    假補助費；所需費用，於各機關預算之人事費等相關經費項
    下勻支：（一）應休畢日數（十四日以內）之休假部分：週
    一至週五休假期間，以國民旅遊卡，前往服務機關（構）所
    在地以外之其他直轄市或縣（市），異地且隔夜，在國民旅
    遊卡特約商店刷卡消費，並採『實報實銷』方式，除按每次
    符合休假旅遊補助規定之刷卡消費金額核實補助外，並依該
    次刷卡補助總額外加百分之二十五之額度予以補助，全年合
    計補助總額最高以新臺幣一萬六千元為限，但未具休假十四
    日資格者，其全年最高補助總額按所具休假日數依比例核發
    ，以每日新臺幣一千一百四十三元計算；未持用國民旅遊卡
    方式刷卡消費者，不予補助。．．。」亦為「行政院及所屬
    各機關公務人員休假改進措施」（下稱休假改進措施）第五
    點所明定。
四、本件原告係被告所屬檢察官，以九十三年十二月二十九日申
    請書，向被告申請核發九十三年度休假補助費，經被告以九
    十四年一月六日屏檢昇人字第０九四０五００三五四號函否
    准原告之申請等情，為兩造所不爭執，並有原告前述申請書
    、被告前揭函文等附於原處分卷可稽，洵堪信實。原告起訴
    雖執前詞爭執，惟按：
（一）憲法所定人民之自由及權利範圍甚廣，凡不妨害社會秩序
      公共利益者，均受保障，惟並非一切自由及權利均無分軒
      輊受憲法毫無差別之保障。至何種事項應以法律直接規範
      或得委由命令予以規定，與所謂規範密度有關，應視規範
      對象、內容或法益本身及其所受限制之輕重而容許合理之
      差異，若僅屬與執行法律之細節性、技術性次要事項，則
      得由主管機關發布命令為必要之規範，雖因而對人民產生
      不便或輕微影響，尚非憲法所不許。又關於給付行政措施
      ，其受法律規範之密度，自較限制人民權益者寬鬆，有司
      法院釋字第四四三號解釋理由書可資參照。查本件原告向
      被告申請所涉之休假補助費係屬給付行政之範疇，通常情
      形給付行政祇須有國會通過之預算為依據，其措施之合法
      性即無疑義 (吳庚著，行政法之理論與實用，增訂八版，
      第十九頁參照)。且依前揭公務人員請假規則第十條第一
      項係規定休假並得酌予發給休假補助，準此，休假補助並
      非強制性必須之給與，係得由政府衡酌業務需要、財源、
      經費等狀況決定是否發給補助及如何予以補助，性質係一
      種額外之福利，並非公務人員法定之固定給與，亦非可自
      由支配之現金給與，屬於國家與公務員間內部行政管理事
      項，行政院本於行政裁量，自得以行政規則加以規範，公
      務人員須達成某一條件時，始得予補助。休假補助與公務
      人員身分權、給與、待遇、退休金、保險金、撫卹金等權
      益不同，並非其既得權益，且歷年來均配合政府政策決定
      調整其請領補助方式及額度，對於請領條件亦有一定之限
      制。是主管機關為執行公務人員請假規則第十條規定，本
      得訂定細節性、技術性之補充規定。經查，行政院為落實
      公務人員休假制度，並配合推動「國內旅遊發展方案」，
      爰藉由成熟的信用卡市場機制，結合相關旅遊業者提供之
      優惠配套措施，推動國民旅遊卡措施，以鼓勵公務人員於
      離峰時間從事國內休假旅遊，帶動全民非假日旅遊風潮，
      並藉由非假日住宿或旅遊設施利用率之提高，合理降低假
      日旅遊與住宿成本，進一步誘發與吸引更多遊客，以達振
      興國內觀光旅遊產業目的，自九十二年一月一日起，修改
      公務人員強制休假補助費規定，規定公務人員必須持國民
      旅遊卡刷卡消費，在「非假日」、「異地」、「隔夜」，
      並於國民旅遊卡特約商店刷卡消費等條件，且為提高對觀
      光旅遊產業之需求，進而帶動國內觀光旅遊產業之投資及
      就業機會之增加，避免公務人員休假補助流於一般用品之
      採購，並規範公務人員之休假旅遊補助必須持國民旅遊卡
      於觀光相關行業及場所特約店消費，而國民旅遊卡特約商
      店之佈設，係由交通部觀光局擬訂觀光相關產業範圍，包
      括旅宿業、旅行業、交通運輸業、加油站、餐飲業、遊樂
      區及博物館、農特產及手工藝品業、商圈及其他行業等，
      凡有意願申請加入國民旅遊卡之特約店者，均可與相關收
      單機構簽約自由加入，另如任何單據均可報帳核銷，則與
      落實公務人員利用休假實際外出旅遊、調適身心之目的有
      所背離，爰將以往檢據核銷制度改為必須於國民旅遊卡特
      約商店消費方式核銷等情，此有經建會九十四年一月二十
      一日人力字第０九四００００三七七號函附卷可憑。揆諸
      上揭說明，行政院此次配合「國內旅遊發展方案」推動國
      民旅遊卡政策，邀集銓敘部及各主管機關會商後決定修正
      「休假改進措施」，規定自九十二年一月一日起，公務人
      員請領強制休假補助費，必須持國民旅遊卡刷卡消費，在
      「非假日」、「異地」、「隔夜」，並於國民旅遊卡特約
      商店刷卡消費等條件，應屬主管機關為執行公務人員請假
      規則第十條所訂定之細節性、技術性補充規定，且修正內
      容僅改變公務員強制休假補助費之消費方式，對於其休假
      補助費之請領並無影響，於法尚屬無違。是基於公益考量
      而限制公務人員休假補助方式，雖造成公務人員些微不便
      ，然由公益目的之裁量，仍無可議之處。本件原告因未持
      國民旅遊卡至特約商店刷卡消費，被告依前揭「休假改進
      措施」第五點之規定，駁回原告前述休假補助費之申請，
      於法即無違誤。從而原告主張：本件原行政處分駁回之依
      據，係依休假改進措施，然該休假改進措施之法律地位充
      其量不過人事行政主管機關之政策宣示，究尚未形成國家
      法律或法律授權之命令，人事行政主管機關竟可以根據前
      開政策宣示，限制公務員向國家請領休假旅遊補助款，亦
      可以要求公務員必須與第三人簽訂私人契約，洵屬濫用公
      權力，違反行政程序法之不當聯結禁止原則與比例原則，
      且與憲法保障人民財產權之規定牴觸云云，尚非可採。另
      查，行政院為達推動「國內旅遊發展方案」之目的，固由
      交通部觀光局擬訂僅觀光相關產業範圍，包括旅宿業、旅
      行業、交通運輸業、加油站、餐飲業、遊樂區及博物館、
      農特產及手工藝品業、商圈及其他行業等，凡有意願申請
      加入國民旅遊卡之特約店者，可與相關收單機構簽約自由
      加入，並選定僅特定銀行得發行國民旅遊卡等情，固為經
      建會前揭函陳述明確，惟行政院為達其特定之行政目的，
      選定特定行業為國民旅遊卡之消費行業及選定特定銀行發
      行國民旅遊卡，凡此均屬其行政裁量權之範圍；又查行政
      院及所屬各機關，除法務部調查局、經濟部所屬國營事業
      機構（含經濟部國營事業委員會、經濟部專業人員研究中
      心、台灣糖業股份有限公司、台灣電力股份有限公司、中
      國石油股份有限公司、中國造船股份有限公司、漢翔航空
      股份有限公司等）、行政院國軍退除役官兵輔導委員會所
      屬榮民工程股份有限公司等九個機關（構），因業務性質
      特殊、不適用「公務人員請假規則」或未比照「休假改進
      措施」，而未辦理國民旅遊卡外，均依規定實施國民旅遊
      卡措施，行政院以外機關，除立法院、監察院及國家安全
      局等三個機關，因業務性質特殊未辦理國民旅遊卡外，餘
      均比照辦理國民旅遊卡措施等情，並有行政院人事行政局
      九十四年一月三十一日局考字第０九四０００二一三九號
      函、九十四年三月三日局考字第０九四０００四三九四號
      函等影本附卷可憑，可知除因業務性質特殊、不適用「公
      務人員請假規則」或未比照「休假改進措施」之公務員，
      未辦理國民旅遊卡外，餘均依規定實施國民旅遊卡，尚與
      平等原則無違。是原告主張上述「休假改進措施」僅適用
      特定公務員，僅特定銀行得發行國民旅遊卡，及僅特定行
      業得接受國民旅遊卡之消費，違反憲法之平等原則云云，
      亦屬無據。末查，國民旅遊卡之發卡銀行，因核發國民旅
      遊卡固可取得公務人員之人事資料，惟僅得供合法之使用
      ，若違法外洩，仍應依法負擔相關之法律責任，並非僅因
      其係發卡銀行，所取得之公務員相關人事料，即得違法利
      用而獲利。從而原告主張：原告交付發卡銀行製卡必備之
      資料後，發卡銀行卻拒絕交付原告國民旅遊卡，因此，主
      管機關所謂公務員不用支付任何費用，其實形同出售公務
      員個人之人事資料，讓發卡銀行獲得商業利益，以抵銷主
      管機關應負擔之發卡費用，從而主管機關所稱公務員不用
      支付任何費用者，洵屬欺瞞公務人員，且造成社會上公務
      員人事資料外洩情事，時有所聞，不僅公務員個人之隱私
      權遭受損害，而且，造成社會上詐騙案件橫行，影響社會
      治安，甚而危害國家安全云云，仍無足採。
（二）依前揭公務人員請假規則第十條第一項「休假並得酌予發
      給休假補助」及「休假改進措施」第五點「為鼓勵公務人
      員利用休假從事正當休閒旅遊活動，振興觀光旅遊產業，
      帶動就業風潮，各機關對於所屬公務人員請國內休假者，
      應按下列方式核發休假補助費」之規定，可知休假補助係
      由行政機關酌予發給或依一定方式核發，須經行政機關裁
      量，作成行政處分，則本件原告申請休假補助費，並非可
      直接對被告行使給付請求權，尚須經被告先行核定。本件
      原告休假補助費前經原告於九十三年十二月二十九日申請
      後，經被告以九十四年一月六日屏檢昇人字第０九四０五
      ００三五四號函否准，嗣原告提出復審，經遭復審決定駁
      回後，原告乃提起本訴，其先位聲明係依行政訴訟法第五
      條第二項規定提起課予義務訴訟，其訴訟類型雖屬適法，
      然其實體上之理由並無足採，業如前述，則原告先位聲明
      為無理由，應予駁回。
（三）又備位之訴與先位之訴，應具不能併存之排斥關係，最高
      法院六十四年台上字第八二號判例足資參照。本件原告為
      備位聲明，在本院認定先位聲明無理由後，就備位聲明部
      分，自應單獨審查。經查，原告備位聲明係求為判決：一
      、復審決定及原處分關於駁回原告申請給付國民旅遊補助
      款之決定及處分均撤銷。二、被告應給付原告九十三年休
      假旅遊補助費一萬四千二百八十五元及自九十三年十二月
      二十九日起按年息百分之五計算之利息。原告備位聲明核
      屬依行政訴訟法第八條第二項規定提起撤銷訴訟併為給付
      請求。然原告之休假補助係由行政機關酌予發給或依一定
      方式核發，是須經行政機關先行裁量，作成行政處分，是
      本件原告正確訴訟類型應為課予義務訴訟，而非提起撤銷
      訴訟併為請求給付。本件原告備位聲明之訴訟類型即有錯
      誤，為欠缺權利保護要件。況且，原告前揭主張亦無可取
      ，業如前述，是其實體上亦無理由，亦應駁回。
五、縱上所述，原告因未持國民旅遊卡至特約商店消費，被告依
    前述「休假改進措施」第五點規定予以駁回，並無違誤，復
    審決定予以維持，亦無不合。本件原告先位、備位之訴均無
    理由，應予駁回，並不經言詞辯論為之。
據上論結，本件原告之訴為無理由，爰依行政訴訟法第二百三十
六條、第二百三十三條第一項、第一百九十五條第一項後段、第
九十八條第三項前段，判決如主文。
中　　華　　民　　國　九十四　年　　八　　月　 十七　 日
                  第二庭      法  官  蘇秋津
以上正本係照原本作成。
如不服本判決，應於送達後二十日內，向本院提出上訴狀並表明
上訴理由，如於本判決宣示後送達前提起上訴者，應於判決送達
後二十日內補提上訴理由書（須按他造當事人人數附繕本）。
提起上訴應預繳送達用雙掛號郵票七份（每份三十四元）。
中　　華　　民　　國　九十四　年　　八　　月　 十七 　日
　　　　　　　　　　　　　　　書記官  陳嬿如
附註:
行政訴訟法第二百三十五條（第一項、第二項）:
對於適用簡易程序之裁判提起上訴或抗告，須經最高行政法院之
許可。
前項許可，以訴訟事件所涉及之法律見解具有原則性者為限。
